# 请问被合并方相对于最终控制方而言的账面价值也就等于

提问人：geowalker 时间：2016-03-08 17:56:58
合并日最终控制方按照权益法调整后的长期股权投资吗？ 如题。谢谢

回答人：chenyiwei
可以这样理解，但在实务操作中一般不会这样做。实际操作中还是更强调各单项资产、负债的价值确定，而不是笼统地确定一个净资产价值。